【裁判字號】    97,簡上,207
【裁判日期】    971219
【裁判案由】    竊盜等
【裁判全文】
臺灣臺中地方法院刑事判決             97年度簡上字第207號
上  訴  人  臺灣臺中地方法院檢察署檢察官
被      告  乙○○
                      樓
輔  佐  人  甲○○
指定辯護人  本院公設辯護人丁○○
上列上訴人因被告竊盜等案件，不服本院臺中簡易庭97年度簡字
第16號中華民國97年1月31日第一審簡易判決（聲請簡易判決處
刑案號：臺灣臺中地方法院檢察署96年度偵字第25954號），提
起上訴，本院判決如下：
    主      文
上訴駁回。
乙○○緩刑貳年。
    事實及理由
一、本案經本院審理結果，認第一審簡易判決認事用法及量刑均
    無不當，應予維持，並引用附件第一審刑事簡易判決書記載
    之事實、證據及理由。
二、上訴人上訴意旨略以：被告迄今尚未賠償告訴人損失，難認
    已有悔意，原審量刑過輕等語。
三、按刑罰之量定，固屬法院自由裁量之職權行使，但仍應審酌
    刑法第57條所列各款事由及一切情狀，為酌量輕重之標準，
    並非漫無限制；在同一犯罪事實與情節，如別無其他加重或
    減輕之原因，下級審法院量定之刑，亦無過重或失輕之不當
    情形，則上級審法院對下級審法院之職權行使，原則上應予
    尊重，有最高法院85年臺上字第2446號判決意旨可資參照。
    查被告乙○○於警詢時已坦承全部犯行，並表示深切悔意（
    見偵查卷第8頁警詢筆錄），且於案發後，與告訴人丙○○
    之胞兄陳文杰分手，竟因感情因素及收受簡易判決等刺激，
    而燒炭自殺獲救，目前因缺氧性腦病變，致四肢癱瘓無力失
    禁、智能明顯退化、需家人協助其所有生活、有時意識混沌
    、躁動不安等情，業據其父即輔佐人甲○○於本院審理中證
    述明確，且有中山醫學大學附設醫院診斷證明書2紙、及97
    年5月15日中山醫九七川博法字第0970004012號、97年11 月
    11日中山醫九七川桓法字第0970010101函各1紙附卷可憑；
    而輔佐人亦於審理中當庭向告訴人表示歉意，並為告訴人所
    接受而達成和解，是尚難認被告於案發後並無悔意。原審審
    酌被告犯罪之動機、目的、手段，犯罪所生之危害、犯罪後
    之態度等一切情狀，量處被告竊盜部分有期徒刑2月，如易
    科罰金，以新臺幣1000元折算壹日，減為有期徒刑1月，如
    易科罰金，以新臺幣1000元折算壹日，及以不正方法由自動
    付款設備取得他人之物罪，經減刑後應合併執行拘役120日
    ，如易科罰金，以新臺幣1000元折算壹日，堪稱妥適，並無
    量刑畸輕之情事，上訴人上訴意旨，指摘原判決量刑過輕，
    為無理由，應予駁回。次查被告未曾受有期徒刑以上刑之宣
    告，此有刑案資料查註紀錄表及臺灣高等法院被告前案紀錄
    表在卷可按，其因一時失慮，偶罹刑典，事後已坦承犯行，
    深具悔意，且由輔佐人與告訴人當庭達成和解，業據輔佐人
    甲○○與告訴人丙○○陳明屬實，有本院審理筆錄在卷可稽
    ，被告經此刑之宣告後，應知警惕而無再犯之虞，本院因認
    暫不執行其刑為當，予以宣告緩刑2年，以啟自新。
據上論斷，應依刑事訴訟法第455條之1第1項及第3項、第368條
、第373條，刑法第74條第1項第1款，判決如主文。
中    華    民    國    97    年    12    月    19    日
                  刑事第四庭  審判長法  官  唐光義
                                    法  官  洪挺梧
                                    法  官  簡芳潔
不得上訴。
以上正本證明與原本無異。
                                    書記官  蔡伸蔚
中    華    民    國    97    年    12    月    19    日


司法院資訊處製作；財團法人民間司法改革基金會備份。
